臺灣高等法院刑事判決
108年度上訴字第4070號
上  訴  人  
即  被  告  高永浩  



選任辯護人  陳國華律師    
            張君魁律師    
上列上訴人即被告因詐欺等案件，不服臺灣士林地方法院108年
度金訴字第101號、第102號，中華民國108年10月16日第一審判
決（起訴案號：臺灣士林地方檢察署108年度偵字第6738號，追
加起訴案號：同署108年度偵字第8074號；暨移送併辦案號：臺
灣新北地方檢察署108年度偵字第34985號），提起上訴，本院判
決如下：
    主  文
原判決撤銷。
高永浩犯如附表一「主文」欄所示之罪，各處如附表一「主文」
欄所示之刑。應執行有期徒刑貳年陸月。
未扣案之犯罪所得新臺幣肆仟元沒收，於全部或一部不能沒收或
不宜執行沒收時，追徵其價額。
    事  實
一、高永浩於民國108 年3 月25日加入不詳真實姓名、年籍之成
    年人「劉善恩」、綽號「以誠待人」所屬之詐欺集團，擔任
    提領詐騙款項之車手工作，而與「劉善恩」、「以誠待人」
    及其所屬詐欺集團成員間，共同意圖為自己不法之所有，基
    於三人以上共同詐欺取財、三人以上共同以網際網路對公眾
    散佈或冒用公務員名義詐欺取財及掩飾、隱匿特定犯罪所得
    之去向、所在之犯意聯絡，先由該詐騙集團所屬成年成員各
    於如附表一所示之時間，以如附表一所示之方式，分向洪秉
    珅、林嘉芬、張瓊玉、黃武治、謝沛家、林鈺凌施用詐術，
    使渠等均陷於錯誤，而分別將款項匯入如附表一所示之帳戶
    內，再由高永浩持「以誠待人」所交付之如附表二所示各帳
    戶提款卡及相對應密碼，於如附表二所示之時間、地點，提
    領如附表二所示之款項，並將總提領金額扣除其報酬新臺幣
    （下同）4,000 元後，再依「以誠待人」之指示，將剩餘款
    項及如附表二所示帳戶之提款卡放置在臺北市士林區「士林
    國小」後門附近，以此方式交付予該詐欺集團所屬某成員。
    嗣因洪秉珅、林嘉芬、張瓊玉、黃武治、謝沛家、林鈺凌察
    覺有異，報警處理，始循線查悉上情。
二、案經洪秉珅、林嘉芬、張瓊玉、黃武治、謝沛家、林鈺凌分
    別訴由彰化縣政府警察局彰化分局、臺北市政府警察局中正
    分局、桃園市政府警察局龍潭分局、彰化縣政府警察局和美
    分局、高雄市政府警察局鼓山分局、高雄市政府警察局鳳山
　　分局報告臺灣士林地方檢察署檢察官偵查起訴及追加起訴。
    理  由
一、證據能力部分
（一）本案認定事實所引用屬於傳聞證據之供述證據部分，檢察
      官、被告高永浩及辯護人於本院準備期日、審理程序均不
      爭執其證據能力（見本院卷第60第92頁至第95頁頁、第61
      頁），且本院審酌該等證據資料製作時之情況，並無違法
      不當及證明力明顯過低之情況，認為以之做為證據應屬適
      當，故依刑事訴訟法第159 條之5 第1 項規定，均有證據
      能力。
（二）又本案認定事實所引用之非供述證據，並無證據證明係公
      務員違背法定程序所取得，是依刑事訴訟法第158 條之4 
      反面解釋，認均得為證據。
二、上開犯罪事實，業據被告於原審、本院準備程序及審理時均
    坦承不諱（見臺灣士林地方法院108 年度金訴字第101 號卷
    ，下稱原審卷第30頁、第31頁、第44頁、第45頁），核與證
    人即告訴人洪秉珅、林嘉芬、張瓊玉、黃武治、謝沛家、林
    鈺凌於警詢時所為證述之情節大致相符（見臺灣士林地方檢
    察署108 年度偵字第6738號卷，下稱偵一卷第37頁至第40頁
    、第42頁、第44頁、第45頁、第48頁至第51頁、第47頁、第
    74頁、第75頁；臺灣士林地方檢察署108 年度偵字第8074號
    卷，下稱偵二卷第22頁至第24頁、第28頁、第29頁），並有
    彰化縣政府警察局彰化分局中正派出所受理詐騙帳戶通報警
    示簡便格式表、臺北市政府警察局中山分局中山二派出所受
    理詐騙帳戶通報警示簡便格式表、匯款證明、桃園市政府警
    察局龍潭分局聖亭派出所受理詐騙帳戶通報警示簡便格式表
    、內政部警政署反詐騙諮詢專線紀錄表、內政部警政署反詐
    騙諮詢專線紀錄表、彰化縣政府警察局和美分局中寮派出所
    受理詐騙帳戶通報警示簡便格式表、郵政匯款申請書、「臺
    灣臺北地方法院地檢署強制性資產凍結執行書」、「臺灣臺
    北地方法院地檢署刑事傳票」、監視器影像翻拍照片9 張、
    臺灣銀行帳號000-000000000000號交易明細資料、中華郵政
    帳號000-00000000000000號交易明細資料、高雄市政府警察
    局鼓山分局龍華派出所受理詐騙帳戶通報警示簡便格式表、
    高雄市政府警察局鳳山分局過埤派出所受理詐騙帳戶通報警
    示簡便格式表、內政部警政署反詐騙諮詢專線紀錄表、監視
    器影像翻拍照片2 張、中國信託帳號000-000000000000號交
    易明細等件附卷可證（見偵一卷第28頁、第29頁、第31頁至
    第36頁、第41頁、第46頁、第47頁、第52頁、第53頁、第76
    頁、第77頁、第80頁至第84頁；偵二卷第16頁、第20頁、第
    30頁、第31頁），足認被告之任意性自白與事實相符，堪以
    採信。是本案事證明確，被告犯行堪以認定，應予依法論科
    。
三、論罪科刑部分：
（一）按刑法之共同正犯，包括共謀共同正犯及實行共同正犯二
      者在內；祇須行為人有以共同犯罪之意思，參與共同犯罪
      計畫之擬定，互為利用他人實行犯罪構成要件之行為，完
      成其等犯罪計畫，即克當之，不以每一行為人均實際參與
      部分構成要件行為或分取犯罪利得為必要（最高法院96年
      度台上字第1882號判決意旨參照）。而共同正犯間，非僅
      就其自己實行之行為負其責任並在犯意聯絡之範圍內，對
      於他共同正犯所實行之行為，亦應共同負責；且其犯意聯
      絡之表示，無論為明示之通謀或相互間有默示之合致，均
      不在此限（最高法院98年度台上字第2655號判決意旨參照
      ）。復按刑法之「相續共同正犯」，就基於凡屬共同正犯
      對於共同犯意範圍內之行為均應負責，而共同犯意不以在
      實行犯罪行為前成立者為限，若了解最初行為者之意思，
      而於其實行犯罪之中途發生共同犯意而參與實行者，亦足
      成立；故對於發生共同犯意以前其他共同正犯所為之行為
      ，苟有就既成之條件加以利用而繼續共同實行犯罪之意思
      ，則該行為即在共同意思範圍以內，應共同負責（最高法
      院98年度台上字第7972號判決要旨參照）。
（二）經查，以目前遭破獲之詐騙集團之運作模式，係先以不詳
      方式詐騙被害人，待被害人受騙匯款後，再由擔任車手之
      人出面負責提款及保管詐騙所得款項之行為，各部分均係
      該詐騙集團犯罪計畫不可或缺之重要環節，而共同正犯，
      在合意之犯罪計畫內，各自分擔犯罪行為之一部，相互利
      用他人之行為，以達其犯罪之目的者，即應對全部所發生
      之結果，共同負責。次查，被告明知其負責持用他人帳戶
      之提款卡及相對應密碼、測試取得之人頭帳戶是否得以使
      用、提領詐欺款項後轉交予上游等工作，可能遂行其等詐
      欺犯罪之目的，猶與該詐騙集團之其他成員間彼此分工，
      雖未參與詐騙被害人之環節，惟其應知悉在該詐欺集團所
      屬成員中，必另有負責以不詳方式實施詐騙之人，足認渠
      等係在合意的共同犯罪計畫範圍內，各自分擔犯罪行為之
      一部，並相互利用他人之行為，以達遂行犯罪之目的。
（三）次按洗錢防制法業於民國105年12月28日修正公布，並於1
      06年6月28日生效施行。修正前該法將洗錢行為區分為將
      自己犯罪所得加以漂白之「為自己洗錢」及明知是非法資
      金，卻仍為犯罪行為人漂白黑錢之「為他人洗錢」兩種犯
      罪態樣，且依其不同之犯罪態樣，分別規定不同之法定刑
      度。惟洗錢犯罪本質在於影響合法資本市場並阻撓偵查，
      不因為自己或為他人洗錢而有差異，且洗錢之行為包含處
      置（即將犯罪所得直接予以處理）、多層化（即為使偵查
      機關難以追查金流狀況，以迂迴層轉、化整為零之多層化
      包裝方式，掩飾或隱匿特定犯罪所得）及整合（即收受、
      持有或使用他人犯罪所得，使該犯罪所得披上合法之外衣
      ，回歸正常金融體系）等各階段行為，其模式不祇一端，
      上開為自己或為他人洗錢之二分法，不僅無助於洗錢之追
      訴，且徒增實務事實認定及論罪科刑之困擾。故而為澈底
      打擊洗錢犯罪，新法乃依照國際防制洗錢金融行動工作組
      織（Financial Action Task Force，下稱FATF）40項建
      議之第3項建議，並參採聯合國禁止非法販運麻醉藥品和
      精神藥物公約及聯合國打擊跨國有組織犯罪公約之洗錢行
      為定義，將洗錢行為之處置、多層化及整合等各階段，全
      部納為洗錢行為，而修正本法第2條規定為：「本法所稱
      洗錢，指下列行為：一、意圖掩飾或隱匿特定犯罪所得來
      源，或使他人逃避刑事追訴，而移轉或變更特定犯罪所得
      。二、掩飾或隱匿特定犯罪所得之本質、來源、去向、所
      在、所有權、處分權或其他權益者。三、收受、持有或使
      用他人之特定犯罪所得。」以求與國際規範接軌。又因舊
      法第3條所規範洗錢犯罪之前置犯罪門檻，除該條所列舉
      特定嚴重危害社會治安及經濟秩序之犯罪暨部分犯罪如刑
      法業務侵占等罪犯罪所得金額須在新臺幣（下同）5百萬
      元以上者外，限定於法定最輕本刑為5年以上有期徒刑以
      上刑之「重大犯罪」，是洗錢行為必須以犯上述之罪所得
      財物或財產上利益為犯罪客體，始成立洗錢罪，過度限縮
      洗錢犯罪成立之可能，亦模糊前置犯罪僅在對於不法金流
      進行不法原因之聯結而已，造成洗錢犯罪成立門檻過高，
      洗錢犯罪難以追訴。故修正後之新法參考FATF建議，就其
      中採取門檻式規範者，明定為最輕本刑為6個月以上有期
      徒刑之罪，並將「重大犯罪」之用語，修正為「特定犯罪
      」；另增列未為最輕本刑為6個月以上有期徒刑之罪所涵
      括之違反商標法等罪，且刪除有關犯罪所得金額須在5百
      萬元以上者，始得列入前置犯罪之限制規定，以提高洗錢
      犯罪追訴之可能性。從而新法第14條第1項所規範之一般
      洗錢罪，必須有第3條規定之前置特定犯罪作為聯結，始
      能成立。然洗錢犯罪之偵辦在具體個案中經常祇見可疑金
      流，未必瞭解可疑金流所由來之犯罪行為，倘所有之洗錢
      犯罪皆須可疑金流所由來之犯罪行為已經判決有罪確定，
      始得進一步偵辦處罰，則對於欠缺積極事證足以認定確有
      前置犯罪，卻已明顯違反洗錢防制規定之可疑金流，即無
      法處理。故而新法乃參考澳洲刑法立法例，增訂特殊洗錢
      罪，於第15條第1項規定：「收受、持有或使用之財物或
      財產上利益，有下列情形之一，而無合理來源且與收入顯
      不相當者，處6月以上5年以下有期徒刑，得併科新臺幣5
      百萬元以下罰金：一、冒名或以假名向金融機構申請開立
      帳戶。二、以不正方法取得他人向金融機構申請開立之帳
      戶。三、規避第7條至第10條所定洗錢防制程序。」從而
      特殊洗錢罪之成立，不以查有前置犯罪之情形為要件，但
      必須其收受、持有或使用之財物或財產上利益，無合理來
      源並與收入顯不相當，且其財物或財產上利益之取得必須
      符合上開列舉之三種類型者為限。易言之，第15條之特殊
      洗錢罪，係在無法證明前置犯罪之特定不法所得，而未能
      依第14條之一般洗錢罪論處時，始予適用。倘能證明人頭
      帳戶內之資金係前置之特定犯罪所得，即應逕以一般洗錢
      罪論處，自無適用特殊洗錢罪之餘地。例如詐欺集團向被
      害人施用詐術後，為隱匿其詐欺所得財物之去向，而令被
      害人將其款項轉入該集團所持有、使用之人頭帳戶，並由
      該集團所屬之車手前往提領詐欺所得款項得逞，檢察官如
      能證明該帳戶內之資金係本案詐欺之特定犯罪所得，即已
      該當於新法第14條第1項之一般洗錢罪；至若無法將人頭
      帳戶內可疑資金與本案詐欺犯罪聯結，而不該當第2條洗
      錢行為之要件，當無從依第14條第1項之一般洗錢罪論處
      ，僅能論以第15條第1項之特殊洗錢罪。另過去實務認為
      ，行為人對犯特定犯罪所得之財物或利益作直接使用或消
      費之處分行為，或僅將自己犯罪所得財物交予其他共同正
      犯，祇屬犯罪後處分贓物之行為，非本條例所規範之洗錢
      行為，惟依新法規定，倘行為人意圖掩飾或隱匿特定犯罪
      所得來源，而將特定犯罪所得直接消費處分，甚或交予其
      他共同正犯，而由共同正犯以虛假交易外觀掩飾不法金流
      移動，即難認單純犯罪後處分贓物之行為，應仍構成新法
      第2條第1或2款之洗錢行為(本院暨所屬法院108年法律座
      談會刑事類提案第12號研討結果要旨、最高法院108年度
      台上字第1744號判決要旨參照)。經查，被告加入詐欺集
      團擔任取款之車手，其明知該集團所交付之他人金融機構
      帳戶之提款卡係以不正方法取得，仍持以提領詐得款項，
      所為顯係掩飾不法所得之去向、所在，揆諸前開說明，要
      與洗錢防制法第14條第1 項之要件相合。
（四）是核被告所為，如附表一編號一、二所示，均係犯刑法第
      339 條之4 第1 項第2 款、第3 款之三人以上共同以網際
      網路對公眾散布詐欺取財罪（公訴意旨雖漏未論及被告涉
      犯刑法第339 條之4 第1 項第3 款以網際網路對公眾散布
      詐欺取財部分，惟因刑法第339 條之4 第1 項所列各款均
      為詐欺之加重條件，如犯詐欺罪兼具數款加重情形時，因
      詐欺行為祇有一個，仍祇成立一罪，自無庸變更起訴法條
      ）及洗錢防制法第14條第1 項之洗錢罪；就如附表一編號
      三、五、六所示，均係犯刑法第339 條之4 第1 項第2款
      之三人以上共同詐欺取財罪及洗錢防制法第14條第1 項之
      洗錢罪；就如附表一編號四所示，係犯刑法第339 條之4 
      第1 項第1 款、第2 款之三人以上共同冒用公務員名義詐
      欺取財罪及洗錢防制法第14條第1 項之洗錢罪。被告與「
      劉善恩」、「以誠待人」及渠等所屬詐騙集團成員間，就
      上開犯行均有犯意聯絡及行為分擔，應論以共同正犯。且
      因被告如附表一所示各罪之實行行為有部分合致，均屬一
      行為觸犯數罪名之想像競合犯，應從一重各論以三人以上
      共同以網際網路對公眾散布詐欺取財罪、三人以上共同詐
      欺取財罪、三人以上共同冒用公務員名義詐欺取財罪。又
      被告所犯如附表一所示各罪間，犯意各別、行為互殊，應
      予分論併罰。
（五）臺灣新北地方檢察署檢察官移送併辦（108年度偵字第349
      85號）所指之被告犯罪事實，經核與事實欄一內如附表一
      編號四所示之犯罪事實，為同一事實，應為起訴效力所及
      ，本院自應併予審理。
（六）再按刑法第59條之酌量減輕其刑，必須犯罪另有特殊之原
      因與環境等等，在客觀上足以引起一般同情，認為即予宣
      告法定低度刑期尤嫌過重者，始有其適用。經查，現今詐
      欺集團猖獗，被告參與詐騙集團並擔任車手，不但助長詐
      欺行為，及製造金流之斷點，亦令偵查機關不易查得集團
      上游，更掩飾、隱匿特定犯罪所得之去向、所在，對於社
      會治安之危害不可謂不重，尚難認其犯罪有何特殊之原因
      與環境，而在客觀上足以引起一般同情，認予以宣告法定
      低度刑期尤嫌過重之情形，是被告請求依刑法第59條規定
      酌減其刑，並無可採。
四、撤銷改判理由：
    原審對被告予以論罪科刑，固非無見。惟查，（一）詐欺集
    團成員使用他人提供之人頭帳戶供被害人匯款，並由被告前
    往提款，所為顯係掩飾不法所得之去向、所在，要與洗錢防
    制法第14條之要件相合，原審認被告所為提領詐欺人頭帳戶
    內之資金，未涉有洗錢罪，而不另為無罪之諭知，容有誤認
    ；（二）原審就如附表一編號五、六所示告訴人匯款至中國
    信託商業銀行帳號000000000000號帳戶內之遭詐騙金錢，疏
    未交代嗣由被告於如附表二編號三所示時、地，提領款項之
    過程，特予補充。被告上訴意旨略以：被告犯後深具悔意，
    原審判決量刑確屬過重，被告並非有意以輕鬆領取款項之方
    式牟取不法利益，而係求一己之溫飽，再加上失業已久，苦
    於中年就業之不易，才誤觸求職陷阱，足認被告犯罪之情狀
    顯可憫恕，應有刑法第59條之適用，縱使無刑法第59條之適
    用，依據被告犯罪之動機、目的、所受之刺激、手段、生活
    狀況、品行、智識程度及犯後態度等，應認確有從輕量處之
    必要云云，然查，被告擔任詐騙集團車手，對於社會治安之
    危害甚大，難認其犯罪之原因與環境在客觀上足以引起一般
    同情，而有宣告法定低度刑期尤嫌過重之情形，故未能依刑
    法第59條規定酌減其刑，已如前述，且原判決業已斟酌被告
    犯後坦承犯行之態度，與犯罪造成之危害、被告分工參與程
    度、所獲之利益及被告之犯罪動機、目的、手段與智識程度
    、生活狀況等一切情形，而就刑法第57條各款之科刑審酌事
    由予以衡量在案。是原審本於其裁量職權所為之量刑，並無
    量刑過重或違反比例原則、罪刑相當原則之情形，是被告之
    上訴為無理由，惟原判決既有上開可議之處，自應由本院將
    原判決撤銷改判。
五、爰以行為人之責任為基礎，審酌被告不思以正當途徑獲取財
    物，因貪圖不法利益，竟然加入詐欺集團，擔任提領詐欺所
    得金錢之車手，與詐欺集團成員共同為向告訴人等人詐取金
    錢之犯行，並從中分得不法利益，除致如附表一所示之告訴
    人均受有財產損失外，並使詐欺集團高層得以隱身幕後，增
    加檢、警查緝及告訴人等求償之困難，更已為詐欺集團製造
    金流斷點，而掩飾不法詐欺所得款項之去向，助長詐欺犯罪
    ，造成社會經濟秩序及他人財產安全之危害，所為實應予以
    非難，惟念其犯後坦承犯行，尚有悔意，且其在本案犯行分
    工參與程度上，僅係擔任提領詐得款項之車手，並無具體事
    證顯示其係該犯罪團體之主謀或主要獲利者，亦非直接向告
    訴人等施行詐術之人，更非對全盤詐欺行為掌有指揮監督權
    力之核心人物，與被告所分得之利益非鉅，惟未與告訴人達
    成和解，亦未賠償渠等損失，兼衡被告之犯罪動機、目的、
    手段，暨其自陳國中肄業之教育智識程度、目前從事送餐服
    務工作、未結婚、需照顧生病之三哥之家庭生活經濟狀況（
    見本院卷第95頁、第209頁）等一切情狀，分別量處如主文
    第2項所示之刑，並定其應執行之刑，以示懲儆。
六、沒收部分：
    按共同正犯犯罪所得之沒收或追徵，應就各人所分得之數額
    為之；又所謂各人「所分得」之數額，係指各人「對犯罪所
    得有事實上之處分權限」而言，其各成員有無犯罪所得、所
    得數額，係關於沒收、追繳或追徵標的犯罪所得範圍之認定
    ，雖非屬犯罪事實有無之認定，不適用「嚴格證明法則」，
    無須證明至毫無合理懷疑之確信程度，事實審法院仍應視具
    體個案之實際情形，於各共同正犯有無犯罪所得，或犯罪所
    得多寡，綜合卷證資料及調查結果，依自由證明程序釋明其
    合理之依據而為認定，倘若共同正犯各成員內部間，對於不
    法利得分配明確時，應依各人實際分配所得宣告沒收；若共
    同正犯成員對不法所得並無處分權限，與其他成員亦無事實
    上之共同處分權限者，自不予諭知沒收；然若共同正犯各成
    員對於不法利得享有共同處分權限時，則仍應負共同沒收之
    責（最高法院106 年度台上字第539號判決要旨可資參照）
    。經查，被告於警詢時供稱：108 年4 月9 日伊從提領的款
    項拿取4,000 元之報酬等語（見偵一卷第19頁），是被告實
    際分配所得之犯罪所得為4,000 元，雖未經扣案，仍應依刑
    法第38條之1 第1 項前段、第3 項之規定宣告沒收，於全部
    或一部不能沒收或不宜執行沒收時，追徵其價額。
據上論斷，應依刑事訴訟法第369條第1項前段、第364條、第299
 條第1項前段，洗錢防制法第14條第1 項，刑法第11條、第28條
、第339 條之4 第1 項第1 款、第2 款、第3 款、第55條、第51
條第5 款、第38條之1 第1 項前段、第3 項，刑法施行法第1 條
之1 第1 項，判決如主文。
本案經檢察官黃德松提起公訴，檢察官羅建勛到庭執行職務。
中　　華　　民　　國　 109　　年　　4 　　月　　8 　　日
                    刑事第九庭  審判長法　官  潘翠雪
                                      法　官  林庚棟
                                      法　官  葉力旗
以上正本證明與原本無異。
如不服本判決，應於收受送達後20日內向本院提出上訴書狀，其
未敘述上訴之理由者並得於提起上訴後20日內向本院補提理由書
（均須按他造當事人之人數附繕本）「切勿逕送上級法院」。
                                      書記官  王心琳
中　　華　　民　　國　 109　　年　　4 　　月　　8 　　日
附錄：本案論罪科刑法條全文
（一）中華民國刑法第339條
意圖為自己或第三人不法之所有，以詐術使人將本人或第三人之
物交付者，處 5 年以下有期徒刑、拘役或科或併科 50 萬元以
下罰金。
以前項方法得財產上不法之利益或使第三人得之者，亦同。
前二項之未遂犯罰之。
（二）中華民國刑法第339條之4
犯第 339 條詐欺罪而有下列情形之一者，處 1 年以上 7 年以
下有期徒刑，得併科 1 百萬元以下罰金：
一、冒用政府機關或公務員名義犯之。
二、三人以上共同犯之。
三、以廣播電視、電子通訊、網際網路或其他媒體等傳播工具，
    對公眾散布而犯之。
前項之未遂犯罰之。
（三）洗錢防制法第2條
本法所稱洗錢，指下列行為：
一、意圖掩飾或隱匿特定犯罪所得來源，或使他人逃避刑事追訴
     ，而移轉或變更特定犯罪所得。
二、掩飾或隱匿特定犯罪所得之本質、來源、去向、所在、所有
     權、處分權或其他權益者。
三、收受、持有或使用他人之特定犯罪所得。
（四）洗錢防制法第14條
有第二條各款所列洗錢行為者，處 7 年以下有期徒刑，併科新
臺幣 5 百萬元以下罰金。
前項之未遂犯罰之。
前二項情形，不得科以超過其特定犯罪所定最重本刑之刑。

























附表一：
編號 告訴人 施用詐術之時間、方式 匯入金融帳戶 匯款金額（新臺幣） 主文 一 洪秉坤 於108 年4 月9 日上午9 時40分前某時，由集團成員在網路上刊登不實之販賣「macbook pro15 」筆記型電腦廣告，售價為2 萬元，致洪秉坤陷於錯誤，於同日上午11時23分許，依指示轉帳匯款2 萬元至右列銀行帳戶 臺灣銀行新莊分行帳號000000000000號帳戶 2萬元 高永浩犯三人以上共同以網際網路對公眾散布詐欺取財罪，處有期徒刑壹年。 二 林嘉芬 於108 年4 月9 日中午12時前某時，由集團成員在網路上刊登販賣筆記型電腦之不實廣告訊息，致林嘉芬陷於錯誤，於同日中午12時許，依指示轉帳匯款1 萬元至右列銀行帳戶 臺灣銀行新莊分行帳號000000000000號帳戶 1萬元 高永浩犯三人以上共同以網際網路對公眾散布詐欺取財罪，處有期徒刑壹年。 三 張瓊玉 於108 年4 月9 日下午1 時1 分許，由集團成員佯裝PCHOME客服人員撥打電話予張瓊玉，向張瓊玉佯稱：要退還上次遭詐騙款項之退款事宜云云，致張瓊玉陷於錯誤，於同日下午1 時20分許，依指示轉帳匯款21,983元至右列銀行帳戶 臺灣銀行新莊分行帳號000000000000號帳戶 21,983元 高永浩犯三人以上共同詐欺取財罪，處有期徒刑壹年。 四 黃武治 於108 年3 月31日某時，由詐騙集團成員冒稱係臺北市政府警察局之員警，撥打電話予黃武治，向黃武治佯稱：因涉及詐騙及洗錢案件，須提供保證金云云，致黃武治陷於錯誤，於108 年4 月9 日中午12時4 分許，依指示轉帳匯款7 萬元至右列帳戶 中華郵政帳號00000000000000號帳戶 7萬元 高永浩犯三人以上共同冒用公務員名義詐欺取財罪，處有期徒刑壹年。 五 謝沛家 於108 年4 月9 日下午1 時10分許，由集團成員佯裝賣場客服人員撥打電話予謝沛家，向謝沛家佯稱：要退還上次遭詐騙款項之退款事宜云云，致謝沛家陷於錯誤，於同日下午1 時33分許，依指示轉帳匯款49,986元至右列銀行帳戶 中國信託商業銀行帳號000000000000號帳戶 49,986元 高永浩犯三人以上共同詐欺取財罪，處有期徒刑壹年。 六 林鈺凌 於108 年4 月9 日下午2 時許，由集團成員佯裝網購人員撥打電話予林鈺凌，向林鈺凌佯稱：可至郵局操作網購退款云云，致林鈺凌陷於錯誤，於同日下午2 時13分許，依指示轉帳匯款9,128 元至右列銀行帳戶 中國信託商業銀行帳號000000000000號帳戶 9,128元 高永浩犯三人以上共同詐欺取財罪，處有期徒刑壹年。 










附表二：
編號 提款金融帳號 提款時間 提款地點 提款金額（新臺幣） 一 臺灣銀行新莊分行帳號000000000000號帳戶 108 年4 月9 日上午11時30分許 臺北市○○區○○路000號陽信銀行 20,005 元   108 年4 月9 日中午12時15分許 臺北市○○區○○路00號彰化銀行 20,005 元   108 年4 月9 日中午12時16分許 臺北市○○區○○路00號彰化銀行  9,005 元   108 年4 月9 日下午1 時51分許 臺北市○○區○○路00號ok便利商店 20,005 元   108 年4 月9 日下午1 時51分許 臺北市○○區○○路00號ok便利商店  2,005 元 二 中華郵政帳號00000000000000號帳戶 108 年4 月9 日中午12時25分許 臺北市○○區○○路000 號統一便利商店 20,005 元   108 年4 月9 日中午12時26分許 臺北市○○區○○路000 號統一便利商店 20,005 元   108 年4 月9 日中午12時29分許 臺北市○○區○○路00號彰化銀行 20,005 元   108 年4 月9 日中午12時30分許 臺北市○○區○○路00號彰化銀行 10,005 元 三 中國信託銀行帳號000-000000000000號帳戶 108 年4 月9 日下午1時57分許 臺北市○○區○○路00號統一便利商店 30,000 元   108 年4 月9 日下午1時58分許 臺北市○○區○○路00號統一便利商店 19,000 元   108 年4 月9 日下午2時20分許 臺北市○○區○○路0號統一便利商店 10,000 元